臺灣板橋地方法院刑事判決　　　　　　 94年度易字第150號
公　訴　人　臺灣板橋地方法院檢察署檢察官
被　　　告　甲○○
上列被告因違反毒品危害防制條例案件，經檢察官提起公訴（94
年度核退毒偵字第 147 號）及移送併辦（臺灣臺北地方法院檢
察署94年度毒偵字第901 號、臺灣士林地方法院檢察署94年度核
退毒偵字第15號、臺灣士林地方法院檢察署94年度毒偵字第591
號），本院於準備程序進行中，被告就被訴及併案事實為有罪之
陳述，經告知被告簡式審判程序之旨，並聽取當事人之意見後，
裁定進行簡式審判程序，判決如下：
    主  文
甲○○連續施用第二級毒品，累犯，處有期徒刑拾月。扣案之安
非他命（合計淨重肆拾陸點陸零壹參公克）沒收銷燬之；盛裝上
開安非他命之包裝袋共貳拾參個、吸食器壹組、吸管貳支、毒品
吸食器貳組、玻璃球吸食器貳個、吸食用玻璃管伍支及塑膠杓管
伍支均沒收。
    事  實
一、甲○○曾因違反毒品危害防制條例施用第二級毒品安非他命
  　案件，經臺灣臺北地方法院以八十八年度毒聲字第一三五二
    號裁定送臺灣臺北看守所附設勒戒處所觀察、勒戒後，認無
    繼續施用毒品之傾向，由臺灣臺北地方法院檢察署檢察官於
    民國八十八年六月十五日以八十八年度偵字第一二六七七號
    為不起訴處分確定；又因施用第二級毒品安非他命案件，經
    臺灣士林地方法院以八十八年度毒聲字第二一二六號裁定送
    觀察、勒戒後，認有繼續施用毒品之傾向，再經同法院以八
    十八年度毒聲字第二三二三號裁定令入戒治處所施以強制戒
    治，並經臺灣士林地方法院檢察署檢察官於八十八年十二月
    三十一日以八十八年度毒偵字第七五二號提起公訴後，由臺
    灣士林地方法院於八十九年二月十五日以八十九年度易字第
    一二九號判處有期徒刑五月，並於同年三月三十一日確定，
    甫於九十年十月二日易科罰金執行完畢；其間，甲○○經臺
    灣士林地方法院於八十九年五月一日以八十九年度毒聲字第
    九八八號裁定停止戒治，所餘戒治期間付保護管束，惟於保
    護管束期間施用安非他命，經同法院以八十九年度毒聲字第
    一九五五號裁定撤銷停止戒治，令入戒治處所施以強制戒治
    ，並經臺灣板橋地方法院檢察署檢察官於八十九年十一月二
    十八日以八十九年度毒偵字第六四二四號提起公訴後，由臺
    灣板橋地方法院於九十年五月三十一日以九十年度簡字第二
    二六號判處有期徒刑六月，並於九十年七月二日確定，甫於
    九十年十月二日易科罰金執行完畢；再因施用第一級毒品海
    洛因、第二級毒品安非他命案件，經臺灣板橋地方法院檢察
    署檢察官於九十一年四月四日以九十一年度毒偵字第五０七
    號提起公訴後，由同法院於九十一年六月四日以九十一年度
    訴字第七九五號分別判處有期徒刑九月、七月，應執行有期
    徒刑一年二月，並於九十一年七月八日確定，甫於九十三年
    三月十二日執行完畢出監。詎甲○○仍未能戒除毒癮，基於
    施用第二級毒品安非他命之概括犯意，自九十三年六月某日
    起，至九十四年一月十四日下午六、七時止，在臺北市○○
    區○○街四二六巷十二號二樓住處、臺北縣三重市○○路與
    五華街口、臺北市○○○路某工地內，及其他不詳處所，以
    將第二級毒品安非他命置於鋁箔紙上或吸食器內點火燒烤後
    ，再吸用所冒出之霧化氣體之方式，連續施用安非他命多次
    ，平均每天施用數次。嗣於下列時地先後經警查獲，(一)、先
    於九十三年八月二十二日一時二十分許，在臺北縣三重市○
    ○路與五華街口為警查獲，並扣得安非他命三包（合計淨重
    三‧六公克）、吸食器一組、吸管二支（起訴書誤載為一支
    ）；(二)、又於九十三年九月二十九日二十一時三十分許，在
    臺北市大安區○○○路延吉街口為警查獲，並扣得安非他命
    十一包（合計驗餘淨重四‧四八公克）；(三)、復於同年十一
    月二十四日下午五時許，在臺北縣臺山鄉○○路○段七十四
    巷五號前為警查獲，扣得安非他命四包（合計驗餘淨重二‧
    一一五四公克）；(四)、再於九十四年一月十四日二十一時五
    十分許，在臺北市○○區○○街四二六巷十二號二樓經警搜
    索查獲，並扣得安非他命五包（合計驗餘淨重三六‧四０五
    九公克）、毒品吸食器二組、玻璃球吸食器二個、吸食用玻
    璃管五支及塑膠杓管五支。甲○○上揭先後經警查獲及緝獲
    後所採集之尿液檢體，經送檢驗結果，均呈安非他命類陽性
    反應。
二、案經臺北縣政府警察局三重分局報請臺灣板橋地方法院檢察
    署檢察官偵查起訴暨及臺灣士林地方法院檢察署檢察官、臺
    灣臺北地方法院檢察署檢察官移送本院併案審理。
    理　由
一、訊據被告甲○○對於前揭事實均坦承不諱，其於警局所採集
    之尿液經送驗結果，確呈安非他命類陽性反應，有臺灣檢驗
    科技股份有限公司九十三年九月十七日濫用藥物尿液檢驗報
    告、臺灣尖端先進生技醫藥股份有限公司九十三年十月十三
　　日、九十三年十二月一日、九十四年一月二十二日濫用藥物
　　檢驗報告附卷可稽。並有安非他命共二十三包（合計淨重四
    十六‧六○一三公克）、吸食器一組、吸管二支、毒品吸食
    器二組、玻璃球吸食器二個、吸食用玻璃管五支及塑膠杓管
    五支扣案可資佐證，而扣案之毒品分別含有第二級毒品安非
    他命成分，此有臺北縣政府警察局三重分局查獲涉嫌毒品危
    害防制條例毒品初步鑑定驗報告單三紙、臺北市政府警察局
    九十四年二月四日北市鑑毒字第五一七號鑑驗通知書、憲兵
    司令部刑事鑑識中心九十三年十二月二十七日（九三）安鑑
    字第００四二九號、九十四年二月一日（九四）安鑑字第０
    ０二五二號鑑驗通知書各一紙在卷可參，堪認被告之自白與
    事實相符。又被告前因施用毒品案件，經先後裁定令入勒戒
    及戒治處所施以觀察、勒戒及強制戒治，並經法院判處徒刑
    確定等情，有臺灣士林地方法院檢察署八十八年度毒偵字第
    七五二號起訴書、臺灣士林地方法院八十九年度易字第一二
    九號判決書、臺灣板橋地方法院檢察署八十九年度毒偵字第
    六四二四號起訴書、九十一年度毒偵字第五０七號起訴書、
    臺灣板橋地方法院九十年度簡字第二二六號、九十一年度訴
    字第七九五號判決書、臺灣高等法院被告前案紀錄表在卷可
    查，其於強制戒治處分執行完畢釋放後，五年內再犯施用毒
    品犯行，事證明確，應依法予以論罪科刑。
二、核被告所為，係犯毒品危害防制條例第十條第二項之施用第
    二級毒品罪。其施用前後持有第二級毒品安非他命之低度行
    為，應為施用毒品之高度行為所吸收，不另論罪。其先後多
    次施用第二級毒品犯行，時間緊接，所犯係構成要件相同之
    罪名，顯係基於概括犯意反覆為之，為連續犯，應依刑法第
    五十六條之規定論以一罪，並加重其刑。又被告有如事實欄
    所載犯罪科刑及執行情形，有臺灣高等法院被告全國前案紀
    錄表一份附卷可稽，其於受有期徒刑執行完畢後，五年內再
    犯有期徒刑以上之本罪，為累犯，應依法遞予加重其刑。爰
    審酌被告素行不佳，一再施用毒品，顯然自制力薄弱毫無悔
    改之意，然被告施用毒品實為戕害自身健康之犯罪，於他人
    尚無明顯重大危害，另斟酌其施用之期間與次數，及其於審
    理中尚能坦認犯行等一切情狀，量處如主文所示之刑。至扣
    案之安非他命（合計淨重四十六‧六○一三公克），應依毒
    品危害防制條例第十八條第一項前段之規定沒收銷燬；另盛
    裝上開安非他命之包裝袋二十三個、吸食器一組、吸管二支
    、毒品吸食器二組、玻璃球吸食器二個、吸食用玻璃管五支
    及塑膠杓管五支，為被告所有供施用安非他命所用之物，業
    據被告供明在卷，爰依刑法第三十八條第一項第二款宣告沒
    收。
三、公訴人雖僅起訴被告於九十三年六月上旬某日起至同年八月
    二十二日為警查獲前某時許，施用第二級毒品安非他命之犯
    行，然其餘事實因與起訴論罪之事實具有連續犯之裁判上一
    罪關係，為起訴效力所及，本院自得併予審理，附此敘明。
據上論斷，應依刑事訴訟法第 299 條第 1 項前段、第 273條之
 1 第1 項，毒品危害防制條例第10條第2 項、第18條第1 項前
 段，刑法第11條前段、第56條、第47條、第38條第1 項第2 款
 ，判決如主文。
本案經檢察官陳鴻濤到庭執行職務。
中　　華　　民　　國    94    年     5    月     9    日
　　                　刑事第九庭　法　官  李  君  豪
以上正本證明與原本無異。
如不服本判決，應於判決送達後 10 日內向本院提出上訴狀，上
訴於臺灣高等法院（須附繕本）。
                                  書記官  蕭  汝  芳
中　　華　　民　　國    94    年     5    月     9    日
附錄本案論罪科刑法條
毒品危害防制條例第10條
施用第一級毒品者，處六月以上五年以下有期徒刑。
施用第二級毒品者，處三年以下有期徒刑。
